臺灣板橋地方法院民事判決　　　　　　 99年度重訴字第121號
原　　　告　　民德科技股份有限公司
法定代理人　　杜國強
訴訟代理人　　魏雯祈律師
　　　　　　　陳永來律師
　　　　　　　陳郁仁律師
複　代理人　　徐慧齡律師
被　　　告　　先毅科技有限公司
兼法定代理人　汪文雄
被　　　告　　HEROWELL.
兼法定代理人　廖慧芳
共　　　同
訴訟代理人　　劉世興律師
上列當事人間請求侵權行為損害賠償事件，經本院於民國100 年
9 月20日言詞辯論終結，判決如下：
    主  文
被告應連帶給付原告新台幣陸拾萬元，及被告汪文雄、廖慧芳、
HEROWELL INTERNATIONAL LTD.均自民國九十九年四月一日，被
告先毅科技有限公司自民國九十九年十一月二日起，均至清償日
止，按年息百分之五計算之利息。
原告其餘之訴駁回。
訴訟費用由被告連帶負擔百分之五，餘由原告負擔。
本判決於原告以新台幣貳拾萬元供擔保後，得假執行；但被告如
以新台幣陸拾萬元為原告預供擔保，得免為假執行。
原告其餘假執行之聲請駁回。
    事實及理由
甲、程序方面：
    按訴狀送達後，原告不得將原訴變更或追加他訴；但請求之
    基礎事實同一者，不在此限，民事訴訟法第255條第1項第3
    款定有明文。經查，原告起訴時主張被告汪文雄於民國98年
    12月31日離職前係受雇於原告民德科技股份有限公司（以下
    簡稱：民德公司）擔任業務員，負責與客戶訴外人譁裕實業
    股份有限公司（以下簡稱：譁裕公司）及原料供應商日本昭
    和電線電纜株式會社（以下簡稱：昭和公司）接洽訂單及出
    貨事宜，詎被告汪文雄於離職前，先於98年10月22日成立先
    毅科技有限公司（以下簡稱：先毅公司），嗣於同年11月18
    日以其妻即被告廖慧芳名義在英屬西印度群島安圭拉島設立
    被告HEROWELL INTERNATIONAL LTD.（以下簡稱：HEROWELL
    公司），被告汪文雄藉職務之便，說服訴外人譁裕公司將原
    先已向原告訂購總金額約新臺幣（下同）19,160,360元之訂
    單取消，轉向被告HEROWELL公司及先毅公司訂購，被告汪文
    雄並向原告配合之原料供應商昭和公司要求轉單並訂購原料
    ，藉此使被告HEROWELL公司及先毅公司取代原告，搶走原告
    之客戶之損害賠償。訴訟進行中原告復主張追加被告先毅公
    司、汪文雄併為負損害賠償責任，並以民法第184條第1項、
    第185條與公司法第23條第2項及公平交易法第19條等規定為
    請求權基礎。經核原告先後主張均係本於被告汪文雄違背職
    務，致原告受有損害之同一事實，其主要爭點有其共同性，
    各請求利益之主張在社會上可認為同一或關連，而就原請求
    之訴訟及證據資料，於審理繼續進行在相當程度範圍內具有
    同一性或一體性，得期待於後請求之審理予以利用，俾先後
    兩者請求在同一程序加以解決，避免重複審理，進而為統一
    解決紛爭，是認原告之追加符合前揭規定，應予准許。
乙、實體方面：
一、原告主張：
（一）緣被告汪文雄於98年12月31日離職前係受雇於原告民德公
      司擔任業務員，負責與客戶訴外人譁裕公司及原料供應商
      日本昭和昭和公司接洽訂單及出貨事宜。詎被告汪文雄於
      離職前，先於98年10月22日成立被告先毅公司，嗣於同年
      11月18日以其妻即被告廖慧芳名義在英屬西印度群島安圭
      拉島設立被告HEROWELL公司，被告汪文雄藉職務之便，說
      服訴外人譁裕公司將原先已向原告訂購總金額約19,160,3
      60元之訂單取消，轉向被告HEROWELL公司及先毅公司訂購
      ，被告汪文雄並向原告配合之原料供應商昭和公司要求轉
      單並訂購原料，藉此使被告HEROWELL公司及先毅公司取代
      原告，搶走原告之客戶。
（二）按因故意或過失不法侵害他人權利者，負損害賠償責任；
      故意以背於善良風俗之方法，加損害於他人者亦同；數人
      共同不法侵害他人之權利者，連帶負損害賠償責任，民法
      第184條第1項、第185條第1項前段分別定有明文。查被告
      汪文雄、廖慧芳意圖為自己或被告HEROWELL公司及先毅公
      司不法之利益，並損害原告之權利，故意為違背其任務之
      行為，共同不法侵害原告之財產權，自應依前揭規定，對
      原告負損害賠償責任。又原告現除已受有取消訂單約19,1
      60,360元（實質獲利約3,600,000元）之損害外，由原告
      與訴外人譁裕公司於98年全年度實際交易金額計算，原告
      受有每年12,463,069元預期利潤之損失，則原告所受損害
      總計為16,063,069元。
（三）次按「有左列各款行為之一，而有限制競爭或妨礙公平競
      爭之虞者，事業不得為之︰一、以損害特定事業為目的，
      促使他事業對該特定事業斷絕供給、購買或其他交易之行
      為。二、無正當理由，對他事業給予差別待遇之行為。三
      、以脅迫、利誘或其他不正當方法，使競爭者之交易相對
      人與自己交易之行為。四、以脅迫、利誘或其他不正當方
      法，使他事業不為價格之競爭、參與結合或聯合之行為。
      五、以脅迫、利誘或其他不正當方法，獲取他事業之產銷
      機密、交易相對人資料或其他有關技術秘密之行為。六、
      以不正當限制交易相對人之事業活動為條件，而與其交易
      之行為。事業違反本法之規定，致侵害他人權益者，應負
      損害賠償責任。法院因前條被害人之請求，如為事業之故
      意行為，得依侵害情節，酌定損害額以上之賠償。但不得
      超過已證明損害額之3 倍。侵害人如因侵害行為受有利益
      者，被害人得請求專依該項利益計算損害額」，公平交易
      法第19條、第31條及第32條分別著有明文。經查，被告先
      毅公司、HEROWELL公司以不正方法，由被告汪文雄違反其
      對原告應遵守之任務行為，獲取原告與訴外人譁裕公司之
      產銷機密、交易相對人資料，並促使訴外人譁裕公司取消
      原先已向原告訂購之訂單，並轉向被告HEROWELL公司及先
      毅公司訂購，另獲取原告與原料供應商即訴外人昭和公司
      訂購原料之機密，向訴外人昭和公司訂購原料。故被告HE
      ROWELL公司及先毅公司之行為，顯已違反公平交易法第19
      條第3款及第5款規定，原告自得依同法第31條規定，請求
      被告先毅公司及HEROWELL公司賠償原告所受損失。是原告
      依民法第184條第2項前段規定，請求被告HEROWELL公司及
      先毅公司賠償原告所受損失16,063,069元中之12,000,0
      00元。
（四）聲明：1.被告HEROWELL公司、廖慧芳、先毅公司、汪文雄
      應連帶給付原告12,000,000元，及自起訴狀繕本送達翌日
      起至清償日止，按年息5%計算之利息；2.原告願供擔保請
      准宣告假執行。
二、被告則以下開情詞置辯：
（一）原告請求受有取消訂單之3,600,000元現實損害，顯無理
      由：
  １、查原告以電子郵件據以請求受有訂單之損害，惟該電子郵
      件所載乃原告片面手寫，被告否認其形式真正，原告復未
      提出實際銷售及成本之證據，則其請求受有現實損害3,60
      0,000元，顯無理由。又該電子郵件業已載明「由於1.32
      目前還有很多庫存，而且目前沒有需求，先結清訂單」、
      「0.81由於客戶需求減少，目前先取消訂單」等語，顯見
      訴外人譁裕公司因本身需求因素而取消訂單，難認是被告
      等介入而取消。
  ２、次查，觀諸訴外人譁裕公司專案經理徐茲榆於台灣板橋地
      方法院檢察署99年度他字第1759號案件證稱：「所以譁裕
      公司和民德公司主要就是有運費及單價及民德公司代表人
      的態度問題」、「98年6-8 月間我們就已經有跟昭和公司
      講過可能要取消證物3 所列的貨物清單，因為當時這些貨
      物規格的數量太多，所以必須要取消，因此和HEROWELL公
      司沒有關係」、「取消證物3 的訂單，但並不表示我們不
      需要這些東西，而是我們取消這些訂單後，在重新下訂我
      們需要的數量訂單」、「如果以之前的配合模式，是不傾
      向在下訂單給民德公司」、「其實我們原本就有點想放棄
      昭和公司的上下游關係」等語，足見原告與訴外人譁裕公
      司間本存有運費、單價、原告法定代理人態度問題，譁裕
      公司本就有終止、放棄與原告之合作關係，非是被告介入
      而取消訂單。又參酌訴外人昭和公司員工從松慶洋證稱：
      「因為有些產品是必須特定代理商才可以做，但HEROWELL
      公司談要代理的商品，並沒有特定代理商，只要有訂單就
      可以了」、「我們有告知譁裕公司日本昭和在台灣有HERO
      WELL為新代理商」、「我們不瞭解民德公司與譁裕公司之
      間具體問題，但有耳聞過」等語，益徵訴外人昭和公司基
      於訴外人譁裕公司對原告諸多不滿，為鞏固雙方上、下游
      關係，方通知訴外人人譁裕公司其另有被告HEROWELL公司
      此家代理商。
（二）原告請求受有12,463,069元之所失利益，亦無理由：
  １、查訴外人譁裕公司因原告2007年至2008年間運費分擔問題
      ，每每於報漲後，再次報帳，造成訴外人譁裕公司困擾，
      且於2009年3月間關於貨品單價問題，原告對於已決定之
      單價事後翻悔及其收帳態度不佳，致使訴外人譁裕公司決
      定不與原告交易，故取消與訴外人譁裕公司訂單與被告等
      並無關係，且經過訴外人昭和公司通知才知有被告HEROWE
      LL公司，此有證人徐茲榆於上開案件證詞可稽。是被告並
      未主動說服訴外人譁裕公司要取代原告，並取消訂單，且
      不欲再與原告有所往來，故原告自無預期利潤損失。
  ２、再查，原告以銷/退貨月報表為據請求預期利益之損失，
      惟該月報表為原告片面製作，被告等否認其形式證據力，
      訴外人譁裕公司亦未提出其與原告間之交易明細，原告復
      未舉證以實其說，得否請求預期利益之損失，容有疑問。
      另觀諸證人徐茲榆、從松慶洋證述，訴外人譁裕公司是否
      需向訴外人昭和公司之代理商下單，本有自主決定之權，
      此非被告所能置喙。又訴外人昭和公司為維持公司信譽及
      利益，得繼續予訴外人譁裕公司合作，在原告並非獨家、
      專賣代理之情形下，亦有權決定指派何家代理商與譁裕公
      司繼續往來，此亦非被告所能置喙。故訴外人昭和公司、
      譁裕公司本於追求最大利益，而與誰交易或終止交易，本
      有自我決定之權，此乃契約自由、私法自治原則之體現。
      是原告請求預期利益之損失，亦無理由。
（三）聲明：1.原告之訴及其假執行之聲請均駁回；2.如受不利
      判決，被告願供擔保請准宣告免為假執行。
三、原告就其主張被告先毅公司、HEROWELL公司有以不正方法，
    由被告汪文雄違反其對原告應遵守之任務行為，獲取原告與
    訴外人譁裕公司之產銷機密、交易相對人資料，並促使訴外
    人譁裕公司取消原先已向原告訂購之訂單，並轉向被告HERO
    WELL公司及先毅公司訂購，另獲取原告與原料供應商即訴外
    人昭和公司訂購原料之機密，向訴外人昭和公司訂購原料，
    而有損害於原告公司等情，固據提出電子郵件、刑事告訴狀
    、銷貨月報表等件為憑，惟被告則以前詞置辯，是本件應審
    究者為原告本於民法第184條第1項、第185條與公司法第23
    條第2項及公平交易法第19條等規定，請求被告連帶賠償，
    有無理由？如有，原告請求被告連帶賠償原告所受損失16,0
    63,069元中之12,000,000元，有無理由？茲分別敘述如下。
四、按刑事訴訟判決所認定之事實，固非當然有拘束民事訴訟判
    決之效力，但民事法院調查刑事訴訟原有之證據，而斟酌其
    結果以判斷事實之真偽，並於判決內記明其得心證之理由，
    即非法所不許（參照最高法院67年台上字第2674號及49年台
    上字第929號判例），是本院自得調查審究刑事訴訟中原有
    之證據，斟酌其結果以判斷其事實。而查，本件原告於本件
    民事訴訟進行中，亦係本於刑事案件所認定之內容及證據為
    論斷之依據，並未提出其他有違刑事訴訟所認定事實之證據
    ，是本院參諸上開刑事案件所認定之事實及刑事卷、本件卷
    附證據相關資料，判斷如刑事訴訟所認定之事實如下：
（一）被告汪文雄與廖慧芳係夫妻關係，被告汪文雄其前任職於
      原告公司擔任業務專員，負責電纜線產品之銷售及售後服
      務，並專責處理原告公司與客戶即訴外人譁裕公司及原料
      供應商即訴外人昭和公司間訂單接洽及進出貨等事項，被
      告汪文雄並於98年12月31日離職，詎被告汪文雄於其離職
      前，明知原告公司與訴外人譁裕公司之交易關係尚存續中
      ，竟仍與被告廖慧芳共同基於為自己不法所有及損害原告
      公司利益之犯意，先於98年11月18日，以被告廖慧芳之名
      義，在西印度群島安圭拉島成立被告『HEROWELL INTERNA
      TIO NAL LTD』，經營與原告公司相同之電纜線買賣業務
      ，旋即向訴外人昭和公司表示欲成為訴外人昭和公司在台
      代理商之一，復於同年11月間某日，由被告汪文雄、廖慧
      芳共同向訴外人譁裕公司招攬業務，致訴外人譁裕公司於
      同年12月1日發函予原告公司，取消原先向原告公司訂購
      之電纜線買賣訂單，轉而向被告HEROWELL公司訂購如附表
      所示之電纜線商品，被告汪文雄再向訴外人昭和公司進貨
      ，用以出貨予訴外人譁裕公司，而違背其擔任原告公司業
      務員期間應謀求原告公司最大利益之責，致生損害於原告
      公司，以此方式違背任務，並致原告公司損失與客戶訴外
      人譁裕公司簽立如附件所示商品契約經扣除成本後之利益
      計約600,000元。
（二）查本院審酌被告汪文雄曾於前開期間在原告公司任職，因
      職務之便，而取得原告與訴外人譁裕公司之產銷機密、交
      易相對人資料，於離職前，先於98年10月22日成立被告先
      毅公司，嗣於同年11月18日以其妻即被告廖慧芳名義在英
      屬西印度群島安圭拉島設立被告HEROWELL公司，並促使訴
      外人譁裕公司取消原先已向原告訂購之訂單，並轉向被告
      HEROWELL公司及先毅公司訂購，另獲取原告與原料供應商
      即訴外人昭和公司訂購原料之機密，向訴外人昭和公司訂
      購原料，而有損害於原告公司等情，其等因上開所為，並
      經本院刑事庭以99年度簡字第10231號判決判處被告汪文
      雄、廖慧芳共同犯背信罪，被告汪文雄處有期徒刑5月、
      被告廖慧芳處有期徒刑3月，嗣經被告汪文雄、廖慧芳提
      起上訴，仍經本院刑事庭以100年度簡上字第172號判決駁
      回上訴確定，此有本院99年度簡字第10231號、100年度簡
      上字第172號刑事判決2份在卷可參，並經本院調閱上述刑
      事卷宗查明上情屬實，則被告汪文雄、廖慧芳顯係共同侵
      害原告公司權益，致生損害於原告，被告汪文雄、廖慧芳
      對原告因此所受損害結果之發生，應堪認有行為之共同關
      聯性，為民法第185條第1項規定之共同侵權行為人，是原
      告依民法第184條第2項及第185條第1項規定，請求被告汪
      文雄、廖慧芳應對其負連帶損害賠償責任，即非無據。又
      按公司負責人對於公司業務之執行，如有違反法令致他人
      受有損害時，對他人應與公司負連帶賠償之責，公司法第
      23條第2項定有明文。查被告汪文雄、廖慧芳分係被告先
      毅公司及HEROWELL公司之負責人，對於被告先毅公司及HE
      R OWELL公司業務之執行，不法侵害原告交易可得之利潤
      ，致原告受有損害，原告依前揭規定請求被告汪文雄、廖
      慧芳及被告江政道與泓聚公司負連帶賠償責任，亦無不合
      ，應予准許。從而，原告依民法第184條、第185條及公司
      法第23條第2項規定請求被告汪文雄、廖慧芳及先毅公司
      、HEROWELL公司負連帶賠償責任，於法尚無不合。
五、再查，被告應負連帶損害賠償責任，已如前述，而原告係請
    求被告連帶賠償其所受損失16,063,069元中之12,000,000元
    等語，被告則以前開情詞置辯，是按損害賠償，除法律另有
    規定或契約另有訂定外，應以填補債權人所受損害及所失利
    益為限。依通常情形，或依已定之計劃、設備或其他特別情
    事，可得預期之利益，視為所失利益，民法第216條定有明
    文。次按當事人主張有利於己之事實者，就其事實有舉證之
    責任，民事訴訟法第277條前段定有明文。又民事訴訟如係
    由原告主張權利者，應先由原告負舉證之責，若原告先不能
    舉證，以證實自己主張之事實為真實，則被告就其抗辯事實
    即令不能舉證，或其所舉證據尚有疵累，亦應駁回原告之請
    求，最高法院17年上字第917號判例意旨可資參照。是本件
    原告主張受損害而請求被告賠償者，就所主張受損害之權利
    或利益存在、損害結果，並與被告作為、不作為間之因果關
    係等項，負有舉證責任。而查，本件被告汪文雄於其離職前
    ，明知原告公司與訴外人譁裕公司之交易關係尚存續中，仍
    與被告廖慧芳共同基於為自己不法所有及損害原告公司利益
    之犯意，先於98年11月18日，以被告廖慧芳之名義HEROWELL
    公司，經營與原告公司相同之電纜線買賣業務，旋即向訴外
    人昭和公司表示欲成為訴外人昭和公司在台代理商之一，復
    於同年11月間某日，由被告汪文雄、廖慧芳共同向訴外人譁
    裕公司招攬業務，致訴外人譁裕公司於同年12月1日發函予
    原告公司，取消原先向原告公司訂購之電纜線買賣訂單，轉
    而向被告HEROWELL公司訂購如附表所示之電纜線商品，被告
    汪文雄再向訴外人昭和公司進貨，用以出貨予訴外人譁裕公
    司，而違背其擔任原告公司業務員期間應謀求原告公司最大
    利益之責，致生損害於原告公司，以此方式違背任務，並致
    原告公司損失與客戶訴外人譁裕公司簽立如附件所示商品契
    約經扣除成本後之利益計約600,000元等情，是依本院100年
    度簡上字第172號刑事判決認定被告汪文雄、廖慧芳之犯罪
    事實計算原告所受損害之金額為約600,000元，則原告主張
    其除已受有取消訂單約19,160,360元之損害外，由原告與訴
    外人譁裕公司於98年全年度實際交易金額計算，原告受有每
    年12,463,069元預期利潤之損失，原告所受損害總計為16,0
    63,069元等語，既未提出積極之證據以資說明，已難遽採。
    再經本院依原告之聲請向訴外人譁裕公司函詢該公司與被告
    HEROWELL公司自98年12月至今包括品項、數量、價格交易明
    細之結果，該公司則回覆上述資料可輕易由當事人自行提出
    ，非僅該公司持有，因該公司業務繁忙，並無多餘人力協助
    當事人蒐集上述資料等語，此有譁裕公司2011年7月5日譁（
    法）字第100070033號函1件在卷可稽，是參以訴外人譁裕公
    司專案經理徐茲榆於臺灣板橋地方法院檢察署99年度他字第
    1759號案件偵查時於99年5月20日到庭證稱「所以譁裕公司
    和民德公司主要就是有運費及單價及民德公司代表人的態度
    問題」、「98年6-8月間我們就已經有跟昭和公司講過可能
    要取消證物三所列的貨物清單，因為當時這些貨物規格的數
    量太多，所以必須要取消，因此和HEOWELL公司沒有關係」
    、「取消證物三的訂單，但並不表示我們不需要這些東西，
    而是我們取消這些訂單後，在重新下訂我們需要的數量訂單
    」、「如果以之前的配合模式，是不傾向在下訂單給民德公
    司」、「其實我們原本就有點想放棄昭和公司的上下游關係
    」等語（見臺灣板橋地方法院檢察署99年度他字第1759號偵
    查卷99年5月20日偵訊筆錄），及訴外人昭和公司員工從松
    慶洋於臺灣板橋地方法院檢察署99年度他字第1759號案件偵
    查中於99年5月6日到庭結證稱「因為有些產品是必須特定代
    理商才可以做，但HEROWELL公司談要代理的商品，並沒有特
    定代理商，只要有訂單就可以了」、「我們有告知譁裕公司
    日本昭和在台灣有HEROWELL為新代理商」、「我們不瞭解民
    德公司與譁裕公司之間具體問題，但有耳聞過」等語（見臺
    灣板橋地方法院檢察署99年度他字第1759號偵查卷99年5月6
    日訊問筆錄），此有本院依職權調閱上述偵查卷查明上情無
    誤，並經被告提出上開筆錄影本1份在卷可參，是依上開證
    人之證詞，足見訴外人譁裕公司、昭和公司並非全因被告所
    為而取消訂單或終止與原告之合作關係，是被告辯稱訴外人
    譁裕公司因運費、單價、誠信問題而本有放棄與原告公司合
    作之計畫而取消訂單，且係由訴外人昭和公司通知訴外人譁
    裕公司有新代理商，並非是被告汪文雄告知等語，尚非不可
    採信。此外，原告復未就本院上述刑事判決犯罪事實計算原
    告所受損害之金額為約600,000元之外，其所主張因被告之
    行為，除已受有取消訂單約19,160,360元之損害外，並受有
    每年12,463,069元預期利潤之損失，所受損害總計為16,063
    ,069元，及原告所受之損害與本件被告背信行為有何相當因
    果關係等情，提出其他積極舉證以實其說，則原告逾上開刑
    事判決所認定金額即600,000元外之請求，尚屬無據，應予
    駁回。
六、綜上所述，原告依據民法第184條、第185條與公司法第23條
    第2項規定，請求被告連帶給付600,000元，及分自起訴狀繕
    本送達翌日即被告汪文雄、廖慧芳與被告先毅公司及HEROWE
    LL公司依序各自99年4月1日、99年4月1日、99年11月2日（
    原告係自行送達被告先毅公司追加訴狀繕本，兩造於100年8
    月23日就被告先毅公司之利息係自99年11月2日起算，俱無
    意見）、99年4月1日，按年息5％計算之利息部分，為有理
    由，應予准許，至逾此部分之請求，為無理由，應予駁回。
七、兩造分別陳明願供擔保，聲請宣告假執行或免為假執行，經
    核原告勝訴部分，合於法律規定，爰分別酌定相當之擔保金
    額宣告之。至原告其餘假執行之聲請，因訴之駁回而失所依
    據，不予准許。
八、本件為判決之基礎已臻明確，兩造其餘之陳述及所提其他證
    據，經本院斟酌後，認為均於判決之結果無影響，亦與本案
    之爭點無涉，自無庸逐一論述，併此敘明。
九、訴訟費用負擔之依據：民事訴訟法第79條、第85條第2項。
中    華    民    國   100    年    10    月    14    日
                  民事第三庭    法  官  邱靜琪
以上正本係照原本作成
如對本判決上訴，須於判決送達後20日內向本院提出上訴狀。如
委任律師提起上訴者，應一併繳納上訴審裁判費。
中    華    民    國   100    年    10    月    14    日
                                書記官  鄭美莉
附表：時間（民國）
┌────┬───────┬────────┬───┬──┬──┬───┐
│採購日期│ 料件編號     │      規格      │數量  │幣別│單價│金額  │
├────┼───────┼────────┼───┼──┼──┼───┤
│98.12.3 │000-0000000-AZ│ψ0.8mm Coaxial │125000│USD │0.15│18,750│
│        │              │Cable;White;鍍錫│      │    │    │      │
│        │              │線;KHCX-36AWG-SB│      │    │    │      │
│        │              │-TA(TA)符合(不含│      │    │    │      │
│        │              │鄰苯二甲酸;PAHs;│      │    │    │      │
│        │              │PFOS; EN71Part3 │      │    │    │      │
│        │              │）              │      │    │    │      │
├────┼───────┼────────┼───┼──┼──┼───┤
│98.12.3 │000-0000000-AZ│ψ0.8mm Coaxial │100000│USD │0.15│15,000│
│        │              │Cable;Black;鍍錫│      │    │    │      │
│        │              │線;KHCX-36AWG-SB│      │    │    │      │
│        │              │-TA(TA);符合(不 │      │    │    │      │
│        │              │含鄰苯二甲酸    │      │    │    │      │
│        │              │;PAHs;PFOS;EN71 │      │    │    │      │
│        │              │Part3）         │      │    │    │      │
├────┼───────┼────────┼───┼──┼──┼───┤
│98.12.3 │000-0000000-AZ│ψ0.8mm Coaxial │150000│USD │0.15│225,00│
│        │              │Cable;Gray;鍍錫 │      │    │    │      │
│        │              │線;KHCX-36AWG-SB│      │    │    │      │
│        │              │-TA(TA);符合(不 │      │    │    │      │
│        │              │含鄰苯二甲酸    │      │    │    │      │
│        │              │;PAHs;PFOS;EN71 │      │    │    │      │
│        │              │Part3）         │      │    │    │      │
├────┼───────┼────────┼───┼──┼──┼───┤
│98.12.3 │000-0000000-AZ│φ1.32mm Coaxial│37000 │USD │0.29│10,730│
│        │              │Cable;Color:Red;│      │    │    │      │
│        │              │鍍錫線          │      │    │    │      │
├────┼───────┼────────┼───┼──┼──┼───┤
│98.12.3 │000-0000000-AZ│φ1.32mm Coaxial│5000  │USD │0.29│1,450 │
│        │              │Cable;Color:Blue│      │    │    │      │
│        │              │鍍錫線          │      │    │    │      │
├────┼───────┼────────┼───┼──┼──┼───┤
│98.12.7 │000-0000000-AZ│φ1.32mm Coaxial│100000│USD │0.29│29,000│
│        │              │Cable;Color:Blac│      │    │    │      │
│        │              │k鍍錫線         │      │    │    │      │
├────┼───────┼────────┼───┼──┼──┼───┤
│98.12.7 │000-0000000-AZ│φ1.32mm Coaxial│100000│USD │0.29│29,000│
│        │              │Cable;Color:Gray│      │    │    │      │
│        │              │鍍錫線          │      │    │    │      │
└────┴───────┴────────┴───┴──┴──┴───┘